---
title: "Previsão ACs - Dados APIs"
author: "João Isidio Freitas Martins"
date: "10/03/2020"
output: html_document
---

```{r setup, include=FALSE}
knitr::opts_chunk$set(echo = TRUE)

knitr::opts_knit$set(root.dir = here::here())

# Este documento requere a instalação dos seguintes pacotes:
# packages <- c('devtools','ipeadatar','tseries','zoo','lubridate','tidyr','dplyr')

# Retire o comentário da próxima linha, basta remover o # (Ctrl+Shift+C), e execute o código.
# install.packages(packages)

# library(devtools)
# devtools::install_github('wilsonfreitas/rbcb') # O pacote não está no CRAN dadas as instabilidades da API do BCB
# rm(packages)

library(rbcb) # Acessa a API do BCB
library(ipeadatar) # Acessa a API do IPEA
library(tseries) # Acessa a API do yahoo

library(zoo)
library(lubridate)
library(tidyr)
library(dplyr)
```

## Escopo

O trabalho consiste em estabelecer um método para a definição de modelos mais adequados para a previsão do número de atos de concentração dentro do CADE.

## Dados de APIs

O propósito deste código é o de estabelecer uma rotina de carga e tratamento dos dados que estão disponíveis por meio de APIs. E que são, pela natureza das APIs, automaticamente atualizáveis.

### Origem

Fontes dos dados.

#### BCB

Do Banco Central as séries que estão associadas ao ritmo da atividade, ao custo de capital, aos termos de troca, aos preços e aos meios de pagamento.
```{r bc, cache=TRUE}
series<- 
  c(4380, # PIB mensal - Valores correntes (R$ milhões)
    4382, # PIB acumulado dos últimos 12 meses - Valores correntes (R$ milhões)
    24363,#	Índice de Atividade Econômica do Banco Central - IBC-Br
    24364,# Índice de Atividade Econômica do Banco Central (IBC-Br) - com ajuste sazonal
    4390, # Taxa de juros - Selic acumulada no mês
    4189, # Taxa de juros - Selic acumulada no mês anualizada base 252
    25433,# Taxa média mensal de juros das operações de crédito - Total
    25434,# Taxa média mensal de juros das operações de crédito - Pessoas jurídicas - Total
    11752,# Índice da taxa de câmbio real efetiva (IPCA) - Jun/1994=100
    11753,# Índice da taxa de câmbio real (IPCA) - Jun/1994=100 - Dólar americano
    20360,# Índice da taxa de câmbio efetiva nominal - Jun/1994=100
    433,  # Índice nacional de preços ao consumidor-amplo (IPCA)
    27815) # Meios de pagamento amplos - M4 (saldo em final de período)

bcb<- rbcb::get_series(code = series, start_date = "2014-01-01", as = "xts")
```

Tranformando em dataframe:
```{r}
bcb<- do.call(what = merge, args = bcb)

bcb<- data.frame(date = zoo::index(bcb), bcb)
```

Removendo lixo:
```{r}
rm(series)
```

#### IPEA

Do IPEA os dados de risco e emprego.

EMBI + Risco-Brasil
```{r ipea, cache=TRUE}
embi<- ipeadatar::ipeadata(code = "JPM366_EMBI366")
```

Os dados de EMBI são diários. Converte-se para mensais.
```{r}
embi<-
  embi %>% 
  mutate(mes = lubridate::month(date),
         ano = lubridate::year(date),
         date = as.Date(paste0(ano, "-", formatC(x = mes, width = 2, flag = 0),"-01"))) %>%
  filter(ano>=2014) %>% 
  group_by(code, date) %>% 
  summarise(value = mean(value, na.rm = TRUE)) %>%
  tidyr::spread(key = code, value = value)
```

Pessoas ocupadas - 	IBGE/PNAD Contínua
```{r pnad, cache=TRUE}
ocup<- ipeadatar::ipeadata(code = "PNADC12_PO12")
```

Aqui os dados são mensais e basta filtrar pelo período
```{r}
ocup<-
  ocup %>% 
  filter(date>="2014-01-01") %>%
  select(code, date, value) %>% 
  tidyr::spread(key = code, value = value)
```

Juntando e removendo o lixo
```{r}
ipea<- dplyr::full_join(embi, ocup)

rm(ocup, embi)
```

#### YAHOO

Ibovespa
```{r yahoo, cache=TRUE}
ibov<-
  tseries::get.hist.quote(
    instrument = "^BVSP",
    start = "2014-01-01",
    quote = "Close",
    provider = "yahoo",
    origin = "1970-01-01",
    compression = "m",
    retclass = "zoo")

ibov<- data.frame(date = zoo::index(ibov), as.data.frame(ibov))

names(ibov)[2]<- "ibov"
```

## Output

Junta-se todas estas séries num só dataframe.
```{r}
base<- full_join(bcb, ibov)
base<- full_join(base, ipea)
```

```{r, eval=FALSE}
saveRDS(object = base, file = "inst/3.output/1.data/dados_api.rds")
```

Removendo resíduos finais:
```{r}
rm(list = ls())
```

FIM
