---
title: "Previsão ACs - Dados APIs"
author: "João Isidio Freitas Martins"
date: "10/03/2020"
output: html_document
---

```{r setup, include=FALSE}
knitr::opts_chunk$set(echo = TRUE)

knitr::opts_knit$set(root.dir = here::here())

library(rbcb) 
library(ipeadatar) 
library(tseries)
library(zoo)
library(lubridate)
library(tidyr)
library(dplyr)
```

## Escopo

O trabalho consiste em estabelecer um método para a definição de modelos mais adequados para a previsão do número de atos de concentração dentro do CADE.

## Dados de APIs

O propósito deste código é o de estabelecer uma rotina de carga e tratamento dos dados que estão disponíveis por meio de APIs. E que são, pela natureza das APIs, automaticamente atualizáveis.

### Origem

Fontes dos dados.

#### BCB

Do Banco Central as séries que estão associadas ao ritmo da atividade, ao custo de capital, aos termos de troca, aos preços e aos meios de pagamento.

```{r bc, cache=TRUE}
series <- c(
  4380, # PIB mensal - Valores correntes (R$ milhões)
  4382, # PIB acumulado dos últimos 12 meses - Valores correntes (R$ milhões)
  24363,#	Índice de Atividade Econômica do Banco Central - IBC-Br
  24364,# Índice de Atividade Econômica do Banco Central (IBC-Br) - com ajuste sazonal
  4390, # Taxa de juros - Selic acumulada no mês
  4189, # Taxa de juros - Selic acumulada no mês anualizada base 252
  25433,# Taxa média mensal de juros das operações de crédito - Total
  25434,# Taxa média mensal de juros das operações de crédito - Pessoas jurídicas - Total
  11752,# Índice da taxa de câmbio real efetiva (IPCA) - Jun/1994=100
  11753,# Índice da taxa de câmbio real (IPCA) - Jun/1994=100 - Dólar americano
  20360,# Índice da taxa de câmbio efetiva nominal - Jun/1994=100
  433,  # Índice nacional de preços ao consumidor-amplo (IPCA)
  27815 # Meios de pagamento amplos - M4 (saldo em final de período)
  ) 

bcb <- rbcb::get_series(code = series, start_date = "2014-01-01")
# bcb <- rbcb::get_series(code = series, start_date = "2014-01-01", as = "xts")
```

Tranformando em dataframe:
```{r}
df_bcb <- Reduce(left_join, bcb)
# bcb <- do.call(what = merge, args = bcb)

# bcb<- data.frame(date = zoo::index(bcb), bcb)
```

Removendo lixo:
```{r}
rm(series)
```

#### IPEA

Do IPEA os dados de risco e emprego.

EMBI + Risco-Brasil

```{r ipea, cache=TRUE}
embi1 <- ipeadatar::ipeadata(code = "JPM366_EMBI366")
```

Os dados de EMBI são diários. Converte-se para mensais.
```{r}
embi <- embi1 %>% 
  mutate(mes = lubridate::month(date),
         ano = lubridate::year(date),
         date = as.Date(paste0(ano, "-", formatC(x = mes, width = 2, flag = 0),"-01"))) %>%
  filter(ano>=2014) %>% 
  group_by(code, date) %>% 
  summarise(value = mean(value, na.rm = TRUE)) %>%
  tidyr::spread(key = code, value = value)
```

Pessoas ocupadas - 	IBGE/PNAD Contínua
```{r pnad, cache=TRUE}
ocup1 <- ipeadatar::ipeadata(code = "PNADC12_PO12")
```

Aqui os dados são mensais e basta filtrar pelo período
```{r}
ocup <- ocup1 %>% 
  filter(date>="2014-01-01") %>%
  select(code, date, value) %>% 
  tidyr::spread(key = code, value = value)
```

Juntando e removendo o lixo
```{r}
ipea <- dplyr::full_join(embi, ocup)

rm(ocup, embi)
```

#### YAHOO

Ibovespa

```{r yahoo, cache=TRUE}
ibov1 <- tseries::get.hist.quote(
    instrument = "^BVSP",
    start = "2014-01-01",
    quote = "Close",
    provider = "yahoo",
    origin = "1970-01-01",
    compression = "m",
    retclass = "zoo")

ibov <- tibble(date = zoo::index(ibov1), ibov = unclass(ibov1$Close))
```

## Output

Junta-se todas estas séries num só dataframe.
```{r}
base <- full_join(df_bcb, ibov, "date") %>% 
  full_join(ipea, "date")
```

```{r, eval=FALSE}
saveRDS(object = base, file = "inst/3.output/1.data/dados_api.rds")
```

Removendo resíduos finais:
```{r}
rm(list = ls())
```

FIM
