---
title: "Previsão ACs - Dados Cade em Números"
author: "João Isidio Freitas Martins"
date: "13/04/2020"
output: html_document
---

```{r setup, include=FALSE}
knitr::opts_chunk$set(echo = TRUE)

# Este documento requere a instalação dos seguintes pacotes:
# packages <- c('readxl','dplyr')

# Retire o comentário da próxima linha, basta remover o # (Ctrl+Shift+C), e execute o código.
# install.packages(packages)

knitr::opts_knit$set(root.dir = here::here())

library(readxl)
library(dplyr)
```

## Escopo

O trabalho consiste em estabelecer um método para a definição de modelos mais adequados para a previsão do número de atos de concentração dentro do CADE.

## Dados do CADE em Números

Planilhas com dados de notificação retiradas do Qlikview do "Cade em números" que pode ser acessado pela intranet. Os arquivos são renomeados com o ano.

### Carga

As planilhas retiradas da plataforma devem ser empilhadas.
```{r}
# Carregando as tabelas
dir<- system.file("ext", package = "previsaoAC")
arq<- list.files(path = dir, full.names = TRUE)
lista<- lapply(X = arq, FUN = function(x){readxl::read_excel(path = x)})

# Inserindo os anos
nomes<- list.files(path = dir)
nomes<- substr(x = nomes, start = 1, stop = 4)

for(i in seq_along(lista)){
  lista[[i]]$ano<- nomes[i]
  }
```

Empilhando os dados
```{r}
base<- do.call(what = rbind, args = lista)
```

Removendo lixo
```{r}
rm(lista, arq, dir, i, nomes)
```

### Tratamentos

Nomes dos campos
```{r}
names(base)<- c("mes", "acs", "ano")
```

Padronizando as datas:
```{r}
int<- paste0(base$ano,"-",base$mes,"-01")
base$date<- as.Date(int, format = "%Y-%b-%d")
rm(int)
```

Selecionando campos:
```{r}
base<- base[,c("date","acs")]
```

O último mês só é válido de estiver completo. Deve-se tirar o último registro para o caso de não estar.
```{r}
base<- base[base$date != dplyr::last(base$date),]
```

Salvando o RDS
```{r, eval=FALSE}
saveRDS(object = base, file = "inst/3.output/1.data/acs_cn.rds")
```

Removendo lixo:
```{r}
rm(base)
```

FIM
