---
title: "Previsão ACs - Dados Cade em Números"
author: "João Isidio Freitas Martins"
date: "13/04/2020"
output: html_document
---

```{r setup, include=FALSE}
knitr::opts_chunk$set(echo = TRUE)

knitr::opts_knit$set(root.dir = here::here())

library(readxl)
library(dplyr)
```

## Escopo

O trabalho consiste em estabelecer um método para a definição de modelos mais adequados para a previsão do número de atos de concentração dentro do CADE.

## Dados do CADE em Números

Planilhas com dados de notificação retiradas do Qlikview do "Cade em números" que pode ser acessado pela intranet. Os arquivos são renomeados com o ano.

### Carga

As planilhas retiradas da plataforma devem ser empilhadas.
```{r}
# Carregando as tabelas
dir <- system.file("ext", package = "previsaoAC")
arq <- list.files(path = dir, full.names = TRUE)
lista <- lapply(arq, readxl::read_excel)

# Inserindo os anos
nomes <- dir(dir) %>% 
  substr(start = 1, stop = 4)
```

Empilhando os dados

```{r}
base <- purrr::map2_df(lista, nomes, ~mutate(.x, ano = .y)) %>% 
  setNames(c("mes", "acs", "ano")) %>% 
  mutate(int = paste0(ano, "-", mes,"-01"),
         date = as.Date(int, format = "%Y-%b-%d")) %>% 
  select(date, acs) %>% 
  # Remover último registro que contém informação parcial do mês atual
  filter(date != max(date))
```

Salvando o RDS
```{r, eval=FALSE}
saveRDS(object = base, file = "inst/3.output/1.data/acs_cn.rds")
```

Removendo lixo:
```{r}
rm(base)
```

FIM
