---
title: "Previsão ACs - Dados consolidação"
author: "João Isidio Freitas Martins"
date: "17/03/2020"
output: html_document
---

```{r setup, include=FALSE}
knitr::opts_chunk$set(echo = TRUE)

library(dplyr)
```

## Escopo

O trabalho consiste em estabelecer um método para a definição de modelos mais adequados para a previsão do número de atos de concentração dentro do CADE.

## Consolidação dos dados

O propósito deste código é o de unir às bases de atualização automática e não automática.
  - dados_api.rds
  - acs_cn.rds

Aqui serão criados todos os campos necessários para a avalição econométrica.

### Unindo as bases

Realiza-se a carga das bases:

```{r, echo = FALSE}
api <- readRDS(file = system.file("3.output", "1.data", "dados_api.rds", 
                                 package = "previsaoAC"))
acs <- readRDS(file = system.file("3.output", "1.data", "acs_cn.rds", 
                                 package = "previsaoAC"))
```

```{r, eval = FALSE}
api <- readRDS(file = "inst/3.output/1.data/dados_api.rds")
acs <- readRDS(file = "inst/3.output/1.data/acs_cn.rds")
```

Função para acumulado móvel dos últimos 12 registros:
```{r}
nomes <- c(
  "data", "pibm", "pibac", "ibcm", "ibcsz", "slicm", 
  "slica", "jmto", "jmpj", "cbef", "cbre", "cbnm", 
  "ipca", "m4sld", "ibov", "embi", "pnad", "ac"
  )

base <- api %>% 
  as_tibble() %>%
  dplyr::full_join(acs, "date") %>% 
  setNames(nomes) %>% 
  mutate(ac12c = c(rep(NA, 11), zoo::rollsum(ac, 12)),
         ano = lubridate::year(x = data),
         mes = lubridate::month(x = data),
         anomes = paste0(ano, "-", formatC(x = mes, width = 2, flag = "0")))
```

Salvando o RDS

```{r, eval=FALSE}
saveRDS(object = base, file = "inst/3.output/1.data/base.rds")
```

Removendo lixo:
```{r}
rm(list = ls())
```

FIM
