---
title: "Previsão ACs - Estacionariedade"
author: "João Isidio Freitas Martins"
date: "18/03/2020"
output: html_document
---

```{r setup, include=FALSE}
knitr::opts_chunk$set(echo = TRUE)

# Este documento requere a instalação dos seguintes pacotes:
# packages <- c('stargazer','lmtest','dplyr','lubridate')

# Retire o comentário da próxima linha, basta remover o # (Ctrl+Shift+C), e execute o código.
# install.packages(packages)

knitr::opts_knit$set(root.dir = here::here())

library(stargazer)
library(lmtest)
library(dplyr)
library(lubridate)
```

## Escopo

O trabalho consiste em estabelecer um método para a definição de modelos mais adequados para a previsão do número de atos de concentração dentro do CADE.

## Estacionariedade

Resulta desse código a determinação de quais variaveis serão tidas por estacionárias ou não. 
As tabelas resumo com o resultado da estacionáriedade também constam desse código.

Realiza-se a carga da base:
```{r echo = FALSE}
base<- readRDS(file = system.file("3.output", "1.data", "base.rds", 
                                 package = "previsaoAC"))
```

```{r eval = FALSE}
base<- readRDS(file = "inst/3.output/1.data/base.rds")
```

### ACs

Realizou-se uma readequação da função "ur.df()" do pacote "urca" afim de vialbilizar a extração de coeficientes das regressões dos testes de raiz unitária.

Realiza-se a carga da função:
```{r}
library(previsaoAC)
```

Realizando o teste de estacionariedade para o número de ACs:
```{r}
inta<- ur.df.modified(y = na.omit(base$ac), type = "trend")
intb<- lmtest::bgtest(inta$result, order = 1)

stargazer(inta$result,
          # type = "text",
          title = "Dickey-Fuller Aumentado - ACs mensais",
          covariate.labels = c("Gamma", "Tendência", "Intercepto"),
          dep.var.caption = "Primeira diferença",
          dep.var.labels = c("Número de ACs"),
          notes = c(paste0("Breusch-Godfrey (Ordem ",intb$parameter,") ",
                        "LM: ",round(intb$statistic, digits = 3), ", ",
                        "p-value: ",round(intb$p.value, digits = 3)),"Fonte: Cade em Números"),
          notes.align = "c",
          report = "vc*t")

rm(inta, intb, ur.df.modified)
```

### Demais variáveis

Busca-se testar a estacionariedade das variáveis que serão inseridas no modelo, afim de evitar a constituição de regressões espúrias. Eis as variáveis a terem as estacionariedade avaliada:
```{r}
variaveis<-
  c(# "data",
    "pibm",
    "pibac",
    "ibcm",
    "ibcsz",
    "slicm",
    "slica",
    "jmto",
    "jmpj",
    "cbef",
    "cbre",
    "cbnm",
    "ipca",
    "m4sld",
    "ibov",
    "embi",
    "pnad"#,
    # "ac",
    # "ac12c",
    # "lei",
    # "rs09",
    # "rs10",
    # "ano",
    # "mes",
    # "anomes"
  )
```

A função a seguir calcula as três formas do teste "Dickey-Fuller Aumentado" para um número y de defasagens. Para verificar se o número de defasagens adotadas no teste foi a adequada, calculou-se a estatística de "Breusch-Godfrey" supondo um processo gerador dos resíduos de ordem um. 

Carrega-se a função:
```{r}
library(previsaoAC)
```

Determinando o subconjunto das variáveis que podem ser tomadas por estacionárias.
```{r}
# Calcula os testes para a variável x em todos 12 lags (sem lag também)
fint<- function(x) {sapply(X = 0:12, function(y) tau(x = x, lags = y))}

# Faz o mesmo, mas para todas as variáveis de interesse
int<- lapply(X = base[variaveis], FUN = fint) # obs: não filtrei linhas por período comum a ACs
int<- lapply(X = int, function(x) as.data.frame(t(x), stringsAsFactors = FALSE))

# Seleciona o menor lag da variável x onde os testes são bem sucedidos
fint<- function(x) x[min(which(x$resumo == TRUE)),]

# Faz o mesmo, mas para todas as variáveis de interesse
int<- lapply(X = int, FUN = fint)
int<- do.call(what = rbind, args = int)

# Guardando o resultado do teste de estacionariedade
estac<- int["resumo"]
names(estac)<- "estac_0"

rm(fint)
```

Ajustando a apresentação dos resultados
```{r}
# Este dataframe contém os campos padronizados para exibição nas tabelas
metadados<- readxl::read_excel(path = "inst/3.output/1.data/metadados.xlsx")

# Selecionando os nomes por extenso
nomes<- metadados$large[metadados$cod %in% rownames(int)]

# Substituindo
rownames(int)<- nomes

# Ajuste no campo
int$resumo<- ifelse(test = int$resumo, yes = "SIM", no = "-")

# Nomes das colunas
names(int)<- 
  c(
    paste0(
      c("Rejeita raiz unitária?", "Rejeita ausência de autocorrelação?"),
      " (", rep(c("iii","ii","i"), each = 2), ")"
    ),
    "Defasagens","Apropriada?")

stargazer(int,
          # type = "text",
          title = "Significância dos testes de raiz unitária e autocorrelação dos resíduos para as variáveis macroeconômicas consideradas",
          summary = FALSE)
rm(int, metadados)
```

#### Primeira diferença

Determinando o subconjunto das variáveis que em primeira diferença podem ser tomadas por estacionárias.
```{r}
# Calcula os testes para a variável x em todos 12 lags (sem lag também)
fint<- function(x) {sapply(X = 0:12, function(y) tau(x = diff(x), lags = y))}

# Faz o mesmo, mas para todas as variáveis de interesse
int<- lapply(X = base[variaveis], FUN = fint) # obs: não filtrei linhas por período comum a ACs
int<- lapply(X = int, function(x) as.data.frame(t(x), stringsAsFactors = FALSE))

# Seleciona o menor lag da variável x onde os testes são bem sucedidos
fint<- function(x) x[min(which(x$resumo == TRUE)),]

# Faz o mesmo, mas para todas as variáveis de interesse
int<- lapply(X = int, FUN = fint)
int<- do.call(what = rbind, args = int)

# Guardando o resultado do teste de estacionariedade
estac$estac_1<- int$resumo

rm(fint, variaveis)
```

Ajustando a apresentação dos resultados
```{r}
# Nomes das linhas
rownames(int)<- nomes

# Ajuste no campo
int$resumo<- ifelse(test = int$resumo, yes = "SIM", no = "-")

# Nomes das colunas
names(int)<- 
  c(
    paste0(
      c("Rejeita raiz unitária?", "Rejeita ausência de autocorrelação?"),
      " (", rep(c("iii","ii","i"), each = 2), ")"
    ),
    "Defasagens","Apropriada?")

stargazer(int,
          # type = "text",
          title = "Significância dos testes de raiz unitária e autocorrelção dos resíduos para a primeira diferença das variáveis macroeconômicas consideradas",
          summary = FALSE)
rm(int, nomes, tau, ur.df.modified)
```

## Output

Por fim, guarda-se o dataframe com os resultados dos testes de estacionariedade, afim de que sirva como filtro para determinação das variáveis que serão utilizadas nos modelos.

Salvando o RDS
```{r eval = FALSE}
saveRDS(object = estac, file = "inst/3.output/1.data/estacionariedade.rds")
```

Removendo lixo:
```{r}
rm(list = ls())
```

FIM
