---
title: "Previsão ACs - Regressões"
author: "João Isidio Freitas Martins"
date: "18/03/2020"
output: html_document
---

```{r setup, include=FALSE}
knitr::opts_chunk$set(echo = TRUE)

# Este documento requere a instalação dos seguintes pacotes:
# packages <- c('dplyr','lubridate') # Retire o comentário e execute o código.

# Retire o comentário da próxima linha, basta remover o # (Ctrl+Shift+C), e execute o código.
# install.packages(packages)

knitr::opts_knit$set(root.dir = here::here())

library(dplyr)
library(lubridate)
```

## Escopo

O trabalho consiste em estabelecer um método para a definição de modelos mais adequados para a previsão do número de atos de concentração dentro do CADE.

## Regressões

Afim de buscar um modelo que melhor explique como flutuações em variáveis macroeconômicas são capazes de influenciar a decisão de investimento na forma de atos de concentração, realizar-se-á um conjunto de regressões que tem como variáveis independentes as variáveis estacionárias selecionadas anteriormente, e como variável depedente o número de atos de concentração que entram mensalmente no CADE.

O objetivo aqui é o de testar o máximo de combinações possíveis para determinar qual o modelo que ao longo do tempo teria sido mais bem sucedido, ná média, na terefa de prever o número de ACs na autarquia.

### Carga e tratamento da base

Realiza-se a carga da base:
```{r echo = FALSE}
base<- readRDS(file = system.file("3.output", "1.data", "base.rds", 
                                 package = "previsaoAC"))
```

```{r eval = FALSE}
base<- readRDS(file = "inst/3.output/1.data/base.rds")
```

### Escrevendo equações

Subindo os códigos das variáveis estacionárias
```{r, echo = FALSE}
estac<- readRDS(file = system.file("3.output", "1.data", "estacionariedade.rds", 
                                 package = "previsaoAC"))
estac<- rownames(estac)[estac$estac_0==TRUE & !is.na(estac$estac_0)]
```

```{r, eval = FALSE}
estac<- readRDS(file = "inst/3.output/1.data/estacionariedade.rds")
estac<- rownames(estac)[estac$estac_0==TRUE & !is.na(estac$estac_0)]
```

Fora as variáveis estacionárias, outras variáveis serão utilizadas como dummy ou para controle de efeitos fixos nos modelos.
```{r}
add<- c("factor(mes)")
var<- c(add, estac)
rm(estac, add)
```

Aqui, todas as combinações possíveis das variáveis independentes
```{r}
int<- lapply(X = seq_along(var), FUN = function(x) combn(x = var, m = x, simplify = FALSE))
```

Número de regressões possíveis por número de variáveis selecionadas para o modelo
```{r}
nreg<- sapply(X = int, length)
names(nreg)<- seq_along(var)
nreg
```

Total de regressões a serem estimadas (ao resultado deve-se somar o modelo com apenas o intercepto).
```{r}
sum(nreg)
rm(nreg)
```

Aqui transforma-se as combinações em fórmulas a serem imputadas nas regressões
```{r}
fun1<- function(x) paste0(x, collapse = " + ")
fun2<- function(y) lapply(X = int[[y]], FUN = fun1)
func<- lapply(X = seq_along(var), FUN = fun2)

# Transforma-se a lista em vetor para enfim obter todas as fórmulas completas.
func<- unlist(func)
func<- c(1,func)
func<- paste0("ac ~ ",func)

rm(int, fun1, fun2, var)
```

### Execução das regressões

Afim de projetar o número de atos de concentração nos próximos 12 meses, faz-se necessário que essa variável explicada seja uma função de variáveis defasadas em 12 meses. Assim, com os dados de hoje, será possivel estimar os dados de daqui 12 meses.

Existem várias formas de lidar com variáveis defasadas em regressões no R. Mas para evitar dificuldades com o uso da função `predict` buscar-se-á defasar cada vetor de variável explicativa dentro da própria base.

Nota-se que as regressões serão equivalentes a regressões com variáveis conteporâneas, mas com interpretações equivalentes a de variáveis defasadas.

Variáveis a serem defasadas:
```{r}
variaveis<- names(base)
variaveis<- variaveis[!variaveis %in% c("data", "ac", "ac12c", "ano", "mes", "anomes")]
```

Criando espaço para alocar as variáveis defasadas (o vetor desce! precisa de espaço para ocupar).
```{r}
fun3<- function(data){
  
  # Criando 12 novas linhas vazias
  n<- nrow(data)
  new<- (n+1):(n+12)
  data[new,]<- NA
  
  # Criando datas para estes espaços vazios
  last<- max(which(!is.na(data$data)))
  data$data[(last+1):nrow(data)]<- data$data[last] %m+% months(1:12)
  
  # Simplesmente preenchendo os outros campos de data
  data$ano<- lubridate::year(x = data$data)
  data$mes<- lubridate::month(x = data$data)
  data$anomes<- paste0(data$ano, "-", formatC(x = data$mes, width = 2, flag = "0"))
  
  data
}

base<- fun3(base)

base[,variaveis]<- sapply(X = base[,variaveis], FUN = function(x) dplyr::lag(x = x, n = 12))

rm(variaveis, fun3)
```

Executando as regressões
```{r warning=FALSE}
reg<- lapply(X = func, FUN = function(x) lm(formula = formula(x), data = base)) # Esse passo é dispensável?
```

### Escolha de modelo

Qual o melhor modelo? Um alto $R^2$ não atesta o poder de previsão do modelo fora da amostra. Pode-se então reservar uma parte da amostra, também conhecida como conjunto de validação, para avaliar o erro de projeção do modelo.

Agora que as regressões foram executadas, deve-se aplicar método para determinar qual modelo teria sido mais bem sucedido, ao longo do tempo, na tarefa de prever o número de ACs mensais.

Função para rodar o modelo até certa data (ponto do tempo ou linha):
```{r warning=FALSE}
fun4<- function(i,x) {
  int<- lm(formula = formula(x), data = base[1:i,])
  prev<- predict(object = int, newdata = base[(i+1):(i+12),])
  prev<- cbind(base[names(prev), c("ano", "mes","anomes", "ac")], prev)
  prev
  }

fun5<- function(x) {
  inicio<- which(base$data == "2017-12-01") # Neste ponto podem ser realizadas alterações
  final<- max(which(!is.na(base$ac) == TRUE))
  lapply(X = inicio:final, FUN = fun4, x)}

int<- lapply(X = func, FUN = fun5)

rm(fun4,fun5)
```
 
O Root mean squared error (RMSE) é uma medida que calcula a distância entre os valores previstos e realizados para um dado modelo e amostra.
$$RMSE^{j,\overline{t}}=\sqrt{\frac{1}{n} \sum_{t=\overline{t}+1}^{\overline{t}+12}(y_i-\hat{y}_i^{j,\overline{t}})^2}$$

O melhor modelo será aquele em que a diferença entre as estimativas e os resultados observados tenham sido as menores possíveis. 

Como aqui um mesmo modelo dá várias estimativas para um mesmo mês, propoe-se somar todas estas distâncias quadráticas simultâneamente.

$$
ARMSE^{j} = \sum_{\overline{t}=\overline{t}_0}^{\overline{t}_n} RMSE^{j,\overline{t}}
$$

Eis o cálculo que determina o modelo escolhido.
```{r}
fun6<- function(x){
  dist_q<- (x$ac-x$prev)^2
  dist_q<- sqrt(mean(dist_q, na.rm = TRUE)) # RMSE: sqrt(mean(dist_q, na.rm = TRUE))
  dist_q                                    # Anterior: sum(dist_q, na.rm = TRUE)
  }

fun7<- function(x) sapply(X = x, FUN = fun6)

mod<- lapply(X = int, FUN = fun7)
models<- mod # salvando cópia
mod<- sapply(X = mod, FUN = sum, na.rm = TRUE)
rank<- data.frame(modelo = func, armse = mod)
mod_lrun<- which.min(mod[1:2]) # modelo de longo prazo escolhido
mod<- which.min(mod) # modelo de curto prazo escolhido

rm(fun6, fun7)
```

## Output

Vários dos objetos produzidos aqui são insumos para a produção do relatório final. Deve-se selecionar estes elementos para que sejam carregados ao início do relatório.

Eis uma lista destes resultados:

### Modelo de curto prazo

```{r}
output<- list()

# O modelo selecionado
output$modelo<- func[mod]

# A regressão
output$regressao<- reg[[mod]]

# As previsões
last<- length(int[[mod]])
output$previsao<- int[[mod]][[last]]

rm(last)
```

### Modelo de longo prazo

```{r}
output_lrun<- list()
# O modelo selecionado
output_lrun$modelo<- func[mod_lrun]
# A regressão
output_lrun$regressao<- reg[[mod_lrun]]
# As previsões
last<- length(int[[mod_lrun]])
output_lrun$previsao<- int[[mod_lrun]][[last]]
rm(last)
```

### Salvando o RDS

```{r eval = FALSE}
saveRDS(object = output, file = "inst/3.output/1.data/output_resultado.rds")
saveRDS(object = int, file = "inst/3.output/1.data/int.rds")
saveRDS(object = models, file = "inst/3.output/1.data/models.rds")

saveRDS(object = output_lrun, file = "inst/3.output/1.data/output_resultado.rds_lrun")
saveRDS(object = rank, file = "inst/3.output/1.data/rank.rds")
```

Removendo lixo:
```{r}
rm(list = ls())
```

FIM
