---
title: "Previsão ACs - Resultados"
author: "João Isidio Freitas Martins"
date: "20/04/2020"
output: html_document
---

```{r setup, include=FALSE, echo=FALSE}
knitr::opts_chunk$set(echo = TRUE)

knitr::opts_knit$set(root.dir = rprojroot::find_rstudio_root_file())

library(dplyr)
library(ggplot2)
library(ggthemes)
```

## 1.	Introdução

Este painel tem como finalidade atender a demanda recorrente da Diretoria de Administração e Planejamento DAP/CADE por manifestações do DEE quanto a previsão do número de atos de concentração (AC) a serem notificados ao Cade.

Dados mais recentes são mensalmente adicionados a base de informação do DEE tornando possível a identificação de novos modelos econométricos mais adaptados à tarefa de acertar, na média, o número de notificações futuro.

## 2.	Resultados

### 2.1. Carga dos dados

Resultados do modelo de curto prazo
```{r}
# Realiza-se a carga dos resultados:
output<- readRDS(file = system.file("3.output", "1.data", "output_resultado.rds", 
                                 package = "previsaoAC"))
```

Resultados do modelo de longo prazo
```{r}
output_lrun<- readRDS(file = system.file("3.output", "1.data", 
                                         "output_resultado.rds_lrun", 
                                         package = "previsaoAC"))
```

Dados gerais
```{r, echo=FALSE}
# Realiza-se a carga da base:
base<- readRDS(file = system.file("3.output", "1.data", "base.rds", 
                                 package = "previsaoAC"))

# Realiza-se a carga das previsões:
int<- readRDS(file = system.file("3.output", "1.data", "int.rds", 
                                 package = "previsaoAC"))
```

### 2.2. Tabelas

Agregando as informações de realizações e previsões mensalmente
```{r, echo=FALSE}
# Realizações
p1<- 
base %>% 
  filter(!is.na(ac)) %>% 
  select(anomes, ano, mes, ac) %>% 
  mutate(status = "realização")

# Previsões CP
p2<- 
output$previsao %>% 
  select(anomes, ano, mes, ac = prev) %>%
  mutate(status = "previsão")

# Previsões LP
p3<- 
output_lrun$previsao %>% 
  select(anomes, ano, mes, ac = prev) %>%
  mutate(status = "previsão")

p3<- rbind.data.frame(p3 %>% mutate(ano = ano+1),
                      p3 %>% mutate(ano = ano+2),
                      p3 %>% mutate(ano = ano+3),
                      p3 %>% mutate(ano = ano+4))
p3<- 
  p3 %>% 
  filter(ano != 2025) %>%
  mutate(anomes = paste0(ano, "-", formatC(x = mes, width = 2, flag = "0")))

dados.mensais<- rbind.data.frame(p1, p2, p3)

rm(p1,p2,p3)
```

Agregando as imformações de realizações e previsões anualmente
```{r, echo=FALSE}
dados.anuais<- 
dados.mensais %>% 
  mutate(ano = factor(ano)) %>% 
  group_by(ano, status) %>% 
  summarise(ac = sum(ac, na.rm = TRUE))
```

### 2.2. Gráficos

Até 2024
```{r, fig.align='center', echo=FALSE}
ggplot()+
  geom_bar(data = dados.anuais,# %>% filter(ano != ano_atual+1),
           mapping = aes(x = ano, y = ac, fill = status),
           stat = "identity")+
  
  scale_fill_viridis_d(begin = 0.3, end = 0.7)+
  
  geom_text(data = dados.anuais %>%
              # filter(ano != ano_atual+1) %>%
              group_by(ano) %>%
              summarise(ac = sum(ac)),
           mapping = aes(x = ano, y = ac, label = round(ac)),
           position = "stack", vjust = -0.5, size = 3)+
  
  geom_text(data = dados.anuais,# %>% filter(ano == ano_atual),
            mapping = aes(x = ano, y = ac, fill = status, label = round(ac)),
            position = position_stack(vjust = 0.5), size = 3.5)+
  
  coord_cartesian(ylim = c(0,450))+
  
  ggtitle(label = "Gráfico 6: Número de notificações de ACs no Cade", 
          subtitle = "Realizações e Previsões")+
  
  labs(fill = element_blank())+
  
  # ggthemes::theme_fivethirtyeight()+
  
  theme(axis.title = element_blank())

# ggsave(filename = "3.output/2.figures/G7.png")
```

Até 2021
```{r, fig.align='center', echo=FALSE}
ano_atual<- lubridate::year(lubridate::today())

ggplot()+
  geom_bar(data = dados.anuais %>% filter(!ano %in% factor(ano_atual+2:4)),
           mapping = aes(x = ano, y = ac, fill = status),
           stat = "identity")+
  
  scale_fill_viridis_d(begin = 0.3, end = 0.7)+
  
  geom_text(data = dados.anuais %>%
              filter(!ano %in% factor(ano_atual+2:4)) %>%
              group_by(ano) %>%
              summarise(ac = sum(ac)),
           mapping = aes(x = ano, y = ac, label = round(ac)),
           position = "stack", vjust = -0.5, size = 3)+
  
  geom_text(data = dados.anuais %>% filter(!ano %in% factor(ano_atual+2:4)),
            mapping = aes(x = ano, y = ac, fill = status, label = round(ac)),
            position = position_stack(vjust = 0.5), size = 3.5)+
  
  coord_cartesian(ylim = c(0,450))+
  
  ggtitle(label = "Número de notificações de ACs no Cade",
          # "Gráfico 6: Número de notificações de ACs no Cade", 
          subtitle = "Realizações e Previsões")+
  
  labs(fill = element_blank())+
  
  # ggthemes::theme_fivethirtyeight()+
  
  theme(axis.title = element_blank())

# ggsave(filename = "3.output/2.figures/G8.png")
```


O modelo escolhido pelo algoritmo foi o seguinte: `r output$modelo`.

Onde:

(...) [Aqui a descrição das variavéis do modelo escolhido]

Este modelo é um dentre `r length(int)` outros modelos testados que contavam com um conjunto de variáveis macroeconômicas que supostamente seriam capazes de afetar o número de atos de concentração.

Dito de forma sucinta, sua escolha se dá por ser este modelo o que apresenta a menor soma dos quadrados dos erros (diferença entre a previsão feita fora da amostra e o valor observado) dentre todos os modelos avaliados.

O número de atos de concentração que devem ser apresentados na autarquia no ano de `r ano_atual<- lubridate::year(lubridate::today()); ano_atual` é, portanto, de: `r acs<- sum(dados.anuais$ac[dados.anuais$ano == ano_atual] %>% round(0)); acs`

```{r, echo=FALSE}
# para o parágrafo
inicio<- dados.mensais$anomes[dados.mensais$status == "realização"] %>% dplyr::last()
inicio<- as.Date(paste0(inicio,"-01"))

notific<- dados.anuais$ac[dados.anuais$status == "realização" & dados.anuais$ano == ano_atual]
notific<- round(notific)

prev<- dados.anuais$ac[dados.anuais$status == "previsão" & dados.anuais$ano == ano_atual]
prev<- round(prev)
```

Até o mês de `r months(inicio)` já foram notificados `r notific` atos de concentração. Estão previstos para o resto do ano `r prev` novas notificações.

```{r, fig.align='center', echo=FALSE}
ggplot()+
  geom_bar(data = dados.anuais %>% filter(ano != ano_atual+1),
           mapping = aes(x = ano, y = ac, fill = status),
           stat = "identity")+
  
  scale_fill_viridis_d(begin = 0.3, end = 0.7)+
  
  geom_text(data = dados.anuais %>%
              filter(ano != ano_atual+1) %>%
              group_by(ano) %>%
              summarise(ac = sum(ac)),
           mapping = aes(x = ano, y = ac, label = round(ac)),
           position = "stack", vjust = -0.5, size = 3)+
  
  geom_text(data = dados.anuais %>% filter(ano == ano_atual),
            mapping = aes(x = ano, y = ac, fill = status, label = round(ac)),
            position = position_stack(vjust = 0.5), size = 3.5)+
  
  coord_cartesian(ylim = c(0,450))+
  
  ggtitle(label = "Gráfico 6: Número de notificações de ACs no Cade", 
          subtitle = "Realizações e Previsões")+
  
  labs(fill = element_blank())+
  
  # ggthemes::theme_fivethirtyeight()+
  
  theme(axis.title = element_blank())

# ggsave(filename = "3.output/2.figures/G6.png")
```


```{r, fig.align='center', echo=FALSE}
ggplot(data = dados.mensais, mapping = aes(x = anomes, y = ac, fill = status))+
  geom_bar(stat = "identity", width = 0.8)+
  geom_line(mapping = aes(group = 1))+
  geom_point(alpha = 0.5)+
  
  scale_fill_viridis_d(begin = 0.3, end = 0.7)+
  
  ggtitle(label = "Gráfico 5: Número de notificações de ACs no Cade - Dados mensais",
          subtitle = "Realizações e Previsões")+
  
  # ggthemes::theme_fivethirtyeight()+
  
  labs(fill = element_blank())+
  
  theme(axis.title = element_blank(),
        axis.text.x = element_text(angle = 90, size = 7, vjust = 0.3))

# ggsave(filename = "3.output/2.figures/G5.png")
```

Eis a disitribuição das previsões para o resto do ano.
```{r}
models<- 
function(x){
  int <- int[[x]][[31]] %>%
  filter(ano == 2020) %>%
  group_by(ano) %>%
  summarise(prev = sum(prev))
  int$prev
}

modelos<- sapply(X = seq_along(int), FUN = models)

modelos<- modelos + 125

ggplot()+
  geom_histogram(mapping = aes(x = modelos), binwidth = 5)+
  ggthemes::theme_fivethirtyeight()
```

```{r}
summary(modelos)
```

Eis os modelos que seriam escolhidos em cada ponto do tempo.
```{r, echo=FALSE}
# fun6<- function(x){
#   dist_q<- (x$ac-x$prev)^2
#   dist_q<- sum(dist_q, na.rm = TRUE)
#   dist_q
# }
# 
# fun7<- function(x) sapply(X = x, FUN = fun6)
# 
# mod<- lapply(X = int, FUN = fun7)
# 
# mod<- sapply(X = mod, cumsum)
# 
# for(i in 1:nrow(mod)){
#   mod[i,] %>% which.min() %>% print()
# }
# 
# rm(i, mod)
```

Este modelo é absolutamente conveniente quando contraposto com modelos que usam de variáveis macroeconômicas.

Dessa forma, adota-se para os anos 2020, 2021, 2022 e 2023 as mesmas estimativas de 400 atos de concentração anuais (ver Tabela 1).
Tabela 1: Número estimado de atos de concentração para o período 2020-2023
Período	Número de atos de concentração - Estimativas
2020	400
2021	400
2022	400
2023	400
 
## 3.	Conclusões

Prevê-se para os anos de 2020, 2021, 2022 e 2023 que sejam submetidos à autarquia, a cada ano, 400 atos de concentração.


FIM


## R Markdown
Esse código precisa ser ajustado pra ser automatizado. Alguns outputs devem ser salvos no codigo de regressao.

Subindo os dados tratados:
```{r}
base<- readRDS(file = system.file("3.output", "1.data", "base.rds", 
                                 package = "previsaoAC"))
modelos<- readRDS(file = system.file("3.output", "1.data", "models.rds", 
                                 package = "previsaoAC"))

# PROBLEMA: Qual a origem?
# Adaptação para superar inexistência do arquivo
# M01<- modelos %>% 
#   filter(modelo == "M01")
# M01<- readRDS(file = "3.output/1.data/M01.rds")
```

Gráfico 1:
```{r}
ggplot(data = base %>% filter(!is.na(ac)),
       mapping = aes(x = anomes, fill = factor(ano)))+
  geom_bar(mapping = aes(y = ac), stat = "identity", width = 0.8)+
  geom_line(mapping = aes(y = ac12c/12, group = 1), size = 1.5, color = "red")+
  
  scale_fill_viridis_d()+
  
  ggtitle(label = "Gráfico 1: Notificações mensais de atos de concentração no Cade",
          subtitle = "Janeiro de 2015 a Junho de 2020")+
  
  labs(x = "Ano e mês de notificação no Cade",
       y = "Número de notificações",
       fill = "Ano", 
       caption = "Obs: A linha em vermelho representa a média móvel de 12 meses.\nFonte: Cade em Números.")+
  
  theme(axis.text.x = element_text(angle = 90, size = 7, vjust = 0.3))

# ggsave(filename = "3.output/2.figures/G1.png")
```

Tabela 1
```{r}
int<- summary(base$ac)
int<- data.frame(matrix(int), row.names = c("Mínimo", "Primeiro quartil", "Mediana", "Média", "Terceiro quartil", "Máximo", "Desvio-padrão"))
int[7,]<- sd(base$ac, na.rm = T)
int["n",]<- length(base$ac[!is.na(base$ac)])

stargazer::stargazer(int,
          type = "text",
          title = "Estatísticas descritivas - atos de concentração mensais",
          summary = F, digits = 1, 
          covariate.labels = c("", "Atos de concentração"),
          notes ="Fonte: Cade em Números")
```

```{r, eval=FALSE}
x<- M01
x<- x[-1:-2]
names(x)<- c("Período", "Observado", "Previsto")

stargazer::stargazer(x,
          # type = "text",
          title = "Atos de concentração previstos e realizados para o modelo de intercepto - base de treino até dezembro de 2017",
          summary = F, digits = 1,
          rownames = FALSE,
          notes ="Fonte: Cade em Números")
```

```{r}
modelos[[1]][1]
```

```{r}
modelos<- do.call(what = cbind, args = modelos)
dim<- ncol(modelos)
colnames(modelos)<- paste0("M", formatC(x = 1:dim, width = 2, flag = "0"))

modelos<- as.data.frame(modelos, stringsAsFactors = FALSE)

mes<- formatC(x = 1:12, width = 2, flag = "0")
ano<- 2017:2020
anomes<- paste0(sort(rep(ano, times = 12)),"-",mes)
modelos$anomes<- anomes[12:42]

rm(ano, mes, anomes)

modelos<- tidyr::pivot_longer(data = modelos,
                              names_to = "modelo",
                              values_to = "rmse",
                              -anomes)
modelos<-
  modelos %>% 
  group_by(modelo) %>% 
  mutate(armse = cumsum(rmse))

ggplot(data = modelos,
       mapping = aes(x = anomes, y = rmse, group = modelo, color = modelo))+
  geom_point()+
  geom_line()+
  
  scale_color_viridis_d()+
  
  ggtitle(label = "Gráfico 2: RMSE",
          subtitle = "Dezembro de 2017 a Junho de 2020")+
  labs(x = "Ano e mês da cisão",
       y = "RMSE",
       color = "Modelo")+
  theme(axis.text.x = element_text(angle = 90, size = 7, vjust = 0.3))

# ggsave(filename = "3.output/2.figures/G2.png")
```

```{r}
ggplot(data = modelos,
       mapping = aes(x = anomes, y = armse, group = modelo, color = modelo))+
  geom_point()+
  geom_line()+
  
  scale_color_viridis_d()+
  
  ggtitle(label = "Gráfico 3: ARMSE",
          subtitle = "Dezembro de 2017 a Junho de 2020")+
  labs(x = "Ano e mês da cisão",
       y = "ARMSE",
       color = "Modelo")+
  theme(axis.text.x = element_text(angle = 90, size = 7, vjust = 0.3))

# ggsave(filename = "3.output/2.figures/G3.png")
```

```{r}
modelos %>% 
  group_by(anomes) %>% 
  mutate(min = armse == min(armse)) %>%
  filter(min == TRUE)
```

```{r, eval=FALSE}
# PROBLEMA: int não tem nove elementos
x<- int[[9]][[31]]
x<- x[c(3,5)]
names(x)<- c("Período", "Previsto")

stargazer::stargazer(x,
          # type = "text",
          title = "Atos de concentração previstos para o modelo M09 - base de treino até junho de 2020",
          summary = F, digits = 1,
          rownames = FALSE)
```

```{r}
ggplot(data = modelos %>% filter(modelo %in% c("M01", "M09")),
       mapping = aes(x = anomes, y = armse, group = modelo, color = modelo))+
  geom_point()+
  geom_line()+
  
  scale_color_viridis_d()+
  
  ggtitle(label = "Gráfico 4: ARMSE - M01 vs. M09",
          subtitle = "Dezembro de 2017 a Junho de 2020")+
  labs(x = "Ano e mês da cisão",
       y = "ARMSE",
       color = "Modelo")+
  theme(axis.text.x = element_text(angle = 90, size = 7, vjust = 0.3))

# ggsave(filename = "3.output/2.figures/G4.png")
```

```{r,eval=FALSE}
# PROBLEMA: Dá erro
x<- do.call(what = rbind.data.frame, args = int[[9]])
x<- x[-1:-2]

ggplot(data = x, mapping = aes(x = anomes))+
  geom_boxplot(mapping = aes(y = prev))+
  geom_point(mapping = aes(y = ac), color = "red")+
  geom_line(mapping = aes(y = ac, group = 1), color = "red")+
  coord_cartesian(ylim = c(0,60))+
  labs(title = "Gráfico 04: Estimativas mensais Vs. Valores observados",
       x = "Ano e mês de entrada do processo no Cade\nFonte: Cade em Números",
       y = "Número de atos de concentração")+
  theme(plot.title = element_text(hjust = 0.5),
        #axis.ticks.x = element_blank(),
        axis.text.x = element_text(angle = 90, size = 8, vjust = 0.5),
        axis.text.y = element_text(size = 5))
```


```{r, eval=FALSE}
# PROBLEMA: resumo não existe
resumo_graf<- 
  tidyr::gather(data = resumo, key = "Modelo", value = "Estimado", -"Realizado", -"ano_mes", -"ano")


  
# ggsave(filename = "3. output/2. figures/imagem_04.png", width = 10, height = 12, dpi = 600)
```

## rascunho

```{r}
int<- base[,c("ac","ipca")]
int$lipca<- log(int$ipca)

ggplot(data = int, mapping = aes(x = ac))+
  geom_smooth(mapping = aes(y = ipca), color = "blue")+
  geom_smooth(mapping = aes(y = lipca), color = "red")
```

```{r, eval=FALSE}
# Out of limits
int[[9]][[31]]
```

```{r}
# mod
```

```{r}
# lapply(X = base, FUN = function(x) which(is.na(x)))
```

```{r, eval=FALSE}
# Tá dando erro: 
# estimativas<- int[[1]][[1]]
# saveRDS(object = estimativas, file = "3.output/1.data/M01.rds")
```
